Inventaris van het archief van de Rijksdienst voor het Wegverkeer, (1937) 1949-1980
Nationaal Archief, Den Haag
- STUKKEN BETREFFENDE BIJZONDERE ONDERWERPEN, II.
  - Organisme, A.
    - Organisatie van de dienst., A.7.
      - Automatisering, d.
        - Stukken betreffende de problematiek bij het Rekencentrum van de PTT en de gevolgen hiervan voor de automatisering van de RDW, 1979; 125; 1 omslag
        - Eindrapporten over de Definitiestudies RDW, met bijlagen, 1979; 126; 4 omslagen
          zie ook inv.nr. 107
        - Verslagen en rapporten van de Stuurgroep Automatisering Leidschendam RDW (SAL), 1979; 127; 1 omslag
        - Verslagen van het gezamenlijk overleg van de Beleidsgroep, Coördinatiegroep, Progro, RDW/DAUT/IBM inzake automatisering, 1979-1980; 128; 1 omslag
    - Adviescommissies, A.8.
      - Commissie huurauto's, a.
        - Agenda's van de vergaderingen van de Adviescommissie huurauto's; met bijlagen, 1949-1972; 129; 1 pak
      - Benzinecommissie, b.
        - Stukken betreffende de "Benzinecommissie 1927", 1937-1962; 130-143; 1 stuk, 3 pak en
          10 omslagen
          - Stukken betreffende het Koninklijk Besluit Reglement Vervoer Benzine, 1937-1948, 130; 1 pak
          - Jaarverslagen over 1945-1961, 131-139
            deels met klapper/index
            - 1945-1946, 131
            - 1947-1948, 132
            - 1949-1950, 133
            - 1951-1952, 134
            - 1953-1954, 135
            - 1955-1956, 136
            - 1957-1958, 137
            - 1959-1960, 138
            - 1961, 139
          - Verslagen en ledenlijst, 1946-1961, 140
            zie ook inv. nr. 132
          - Verslagen van de "droge" subcommissie; regelgeving benzinevervoer over de weg, 1946-1962, 141; 1 pak
          - Verslagen van de subcommissies "Propaanafleverinstallaties" en "Propaanflessen", 1954-1962, 142; 1 pak
          - Rapport betreffende de ondergrondse bewaring en het vervoer te land van benzine, 1959, 143; 1 stuk
      - Geluidscommissie Wegverkeer, c.
        - Verslagen en rapport van de Geluidscommissie Wegverkeer, 1972-1973; 144; 1 omslag
          RDW voerde hiervan het secretariaat. zie ook inv.nr 166
      - Overige Commissies en Werkgroepen, d.
        - Stukken betreffende de Wereldconventie voor het Verkeer te Genève, 1949-1956; 145; 1 omslag
        - Verslagen van de "Groupe de Travail Bruxelles", 1952; 146; 1 omslag
        - Verslagen van de werkgroep Coördinatie inzake de uitvoering van de Wet op de Motorrijtuigenbelasting en de registratie van motorvoertuigen, 1975; 147; 1 omslag
    - Statistieken, Jaarverslag, A.9.
      - Grafieken met gegevens van carrosserieën van autobussen, 1940-1976; 148; 1 omslag
      - Jaarverslag van de Veiligheidskeuringen Motorvoertuigen, 1974; 149; 1 stuk
      - Stukken betreffende de Stichting Kantine voor de Rijksdienst voor het Wegverkeer, 1974-1980; 150; 1 omslag
    - Personeel, A.10
      - Stukken betreffende de Kantine van de Rijksdienst voor het Wegverkeer, 1962-1974; 151; 1 omslag
      - Stukken betreffende de overplaatsing van medewerkers van de afdeling Voertuigdocumenten en Centrale Registratie van de vestiging in Den Haag naar de nieuwe vestiging in Veendam 1973, 1971-1973; ---
        zie ook inv.nr. 15
      - Stukken betreffende de personeelsformaties, 1974-1979; 152-154; 2 omslagen 1 pak
        - afdeling Voertuigdocumenten en Centrale Registratie, 1974, 152
        - afdeling Voertuigdocumenten en Centrale Registratie, 1979, 153
        - afdeling Algemene Zaken, 1978, 154
      - Stukken betreffende het overleg met de leiding van de Buitendienst van het Overlegorgaan van deze dienst, 1973-1975; 155; 1 omslag
        dit is de voorloper van de dienstcommissie
      - Verslagen van het informeel overleg van de dienstleiding met de samenwerkende centrales voor overheidspersoneel, 1974-1976; 156; 1 omslag
      - Notitie naar aanleiding van een Retraite van de dienstleiding en dienstcommissie voor de afdeling Keuringen en Onderzoeken, 1977; 157; 1 stuk
  - TAAKUITVOERING., B.
    - Toelating Wegverkeer, B.1.
      - Regelgeving, a.
        - Stukken betreffende de voorschriften, leidraden en definities over benzinevervoer, 1940; 158; 1 omslag
        - Stukken betreffende de advisering over richtingaanwijzers tram, 1950-1955; 159; 1 omslag
        - Stukken betreffende advisering over het opstellen van Veiligheidsvoorschriften voor motorvoertuigen met propaanaandrijving (LPG), 1957-1961; 160; 1 omslag
      - Toelatingseisen voor het wegverkeer in het algemeen, b.
        - Stukken betreffende een onderzoek naar het gebruik van autobussen type dubbeldekker op de openbare weg, 1949-1969; 161; 1 omslag
        - Stukken betreffende het toepassen van het trolleybus systeem, 1950-1955; 162; 1 omslag
        - Besluit van de Hoge Raad op 14 juni 1955 dat een trolleybus geen motorvoertuig is, afschrift, 163; 1 stuk
        - Stukken betreffende vrachtauto's voor personenvervoer waaronder jeugdvervoer, en het aantal jaarlijks goedgekeurde vrachtwagens, 1954-1970; 164; 1 omslag
        - Stukken betreffende de totstandkoming van de Economic Commission for Europe (ECE) reglementen, 1960-1980; ---
          zie archief OVR op reglementnummer
        - Stukken betreffende geluidhinder van bromfietsen met rapport van de Commissie Geluidhinder wegverkeer, 1971-1976; 166; 1 omslag
          zie ook inv.nr. 143
        - Verslagen betreffende het overleg van de RDW over bromfietsen met de Vereniging voor de Rijwiel en Automobiel Industrie, 1972-1973; 167; 1 omslag
      - Gevaarlijke stoffen, c.
        - Stukken betreffende het vervoer over land van gevaarlijke stoffen, 1953-1976; 168-170; 3 omslagen
          - subcommissie, 1950-1953, 168
          - commissie, 1953-1973, 169
          - werkgroep, 1973-1976, 170
      - Projectgroep, Werkgroep, d.
        - Rapport van de werkgroep bijzondere transporten over de rijkswegen, 1977; 171; 1 stuk
        - Beleidsnotitie Autogas RDW, opgesteld door de Projectgroep LPG, 1980; 172; 1 stuk
        - Verslagen van het EEG werkgroep overleg "Opheffing handelsbelemmering Motorvoertuigen"., 1980; 173; 1 omslag
        - Rapport van de werkgroep Stootbalken, 1980; 174; 1 omslag
    - Keuringen, Algemene Periodieke Keuring, B.2.
      - Keuringen algemeen, a.
        - Correspondentie met het carrosseriebedrijf Hainje over verbeteringen aan autobus, 1937-1978; 175; 1 omslag
        - Stukken betreffende typekeuring koplantaarns merk Cibie. Santen & Co NV, Amsterdam, 1947-1967; 176; 1 pak
          zie ook inv.nr. 43-54
        - Typegoedkeuringen van motorvoertuigen, 1949-1979; ---
          zie archief VT op typegoedkeuringsnummer
        - Stukken betreffende keuringseisen voor ketelwagens voor het vervoer van propaan over de openbare weg, 1960-1967; 178; 1 omslag
        - Stukken betreffende de periodieke keuring algemeen, 1965-1976; 179; 1 omslag
        - Verslagen van het overleg inzake toelatingskeuringen, 1972-1980; 180-184; 5 omslagen
          deels overleg met IW-TNO: Instituut voor Wegtransportmiddelen TNO.
          - 1972-1973, 180
          - 1974-1975, 181
          - 1976-1977, 182
          - 1978-1979, 183
          - 1980, 184
        - Verslagen van het overleg over uitlaatgassen, onder andere over vrijwillige keuring van automotoren in het kader van typekeuring milieu, 1972-1973; 185; 1 omslag
        - Stukken betreffende de keuring van aanhangwagens achter autobussen, 1973-1975; 186; 1 omslag
        - Correspondentie met de Stichting Periodieke Veiligheidskeuringen Motorvoertuigen, 1974; 187; 1 omslag
        - Verslagen van de vergaderingen van de Raad van Bestuur van de Stichting Periodieke Veiligheidskeuringen Motorvoertuigen, 1974-1975; 188; 1 omslag
        - Rapport van de Stichting Periodieke Veiligheidskeuringen Motorrijtuigen over het invoeren van een verplichte keuring voor personenauto's en motorfietsen, 1975; 189; 1 stuk
        - Rapport "Onderzoek keuringsactiviteiten buitenlandse keuringsinstanties" van de Stichting Periodieke Veiligheidskeuringen Motorrijtuigen, 1975; 190; 1 stuk
        - Rapport "Vervanging verplichte periodieke veiligheidskeuringen van motorvoertuigen door vanwege de overheid gekwalificeerd onderhoud" van de Stichting Kwaliteitsdienst (KDI) te Rotterdam, 1975; 191; 1 stuk
        - Stukken betreffende de keuring van aanhangwagens achter taxi's van Sta-ho, 1975-1980; 192; 1 omslag
        - Rapport "Evaluatie van keuringscentra" van de Stichting Kwaliteitsdienst (KDI), 1976; 193; 1 stuk
        - Rapport "Een onderzoek naar stelsels van verplichte autokeuringen in West-Europa waarbij garagebedrijven worden ingeschakeld" van het Ministerie van Verkeer en Waterstaat, 1976; 194; 1 stuk
        - Stukken betreffende de overname van keuringen van taxi's in Rotterdam van Roteb door de RDW, 1976; 195; 1 omslag
        - Stukken betreffende de vergoeding van relatief kleine schadegevallen bij keuringen door de RDW, 1967-1978; 196; 1 omslag
      - Organisatie APK, b.
        - Stukken betreffende richtlijnen voor de districtsadministratie, 1970; 197; 1 omslag
        - Rapport over een onderzoek naar de benodigde keuringscapaciteit voor zware voertuigen, 1979; 198; 1 stuk
        - Verslagen van het overleg RDW met het IJkwezen, Novil, VAM, Nederlandse Zuivelbond F.N.Ζ. en Cebeco handelsraad over de APK, 1979; 199; 1 omslag
        - Rapport over het APK-functioneel ontwerp van Desisco, met bijlage, 1979-1980; 200; 1 pak
      - Stuurgroep - en Studiecommissie Algemene Periodieke Keuring, c.
        - Verslagen van de Stuurgroep APK, 1977-1980; 201-202; 2 omslagen
          - 1977-1978, 201
          - 1979-1980, 202
        - Verslagen van het overleg van de Stuurgroep APK met diverse instanties, 1977-1980; 203-209; 7 omslagen
          - Directie Financieel-economische Zaken VenW, 1977-1980, 203
          - RAI, 1979, 204
          - EVO, FNOP, KNVTO, KVO, NOB, PCB,PTT, 1979, 205
          - FOCWA, VACO, 1979, 206
          - SWOV, 1979, 207
          - ANWB, 1979-1980, 208
          - BOVAG, 1980, 209
        - Vergaderstukken van de Stuurgroep APK betreffende de projectorganisatie en taken van werkgroepen, 1978; 210; 1 omslag
        - Rapporten van de NAM over steekproefkeuringen, kostenberekening, steekproefsystemen en onderzoek keuringscapaciteit zware voertuigen uitgebracht aan de Stuurgroep APK, 1978-1980; 211; 1 omslag
        - Vergaderstukken van de Stuurgroep APK over de eisen aan de opleiding keurmeesters, 1980; 212; 1 omslag
        - Verslagen van de Studiecommissie APK, 1980; 213; 1 omslag
      - Commissies, Project- en Werkgroepen, d.
        - Verslagen van de Subcommissie Periodieke Keuring, 1959-1963; 214; 1 omslag
          hierin nam de RDW deel als enige vertegenwoordiger van de overheid
        - Verslagen van de werkgroep Erkenning Bedrijfsvoertuigen, 1961-1963; 215; 1 omslag
        - Rapporten van de Werkgroep Periodieke Keuring, uitgebracht aan de Werkcommissie Periodieke Keuring over te verrichten controles bij een keuring, 1965-1971; 216; 1 omslag
        - Verslagen van de Werkcommissie Periodieke keuring, 1969-1971; 217; 1 omslag
        - Verslagen van de Coördinatiecommissie Periodieke Keuring, APK, met overzicht van de projectgroepen die hieronder vallen, 1978-1979; 218; 1 omslag
        - Verslagen van het overleg van de voorzitters van de projectgroepen, APK, 1979; 219; 1 omslag
        - Verslagen van de projectgroepen van de Coördinatiecommissie Periodieke Keuring, APK, 1979; 220-226; 7 omslagen
          - Administratieve Organisatie, 220
          - Erkenningen, 221
          - Financiële Zaken,Voorlichting, 222
          - Opsporing, 223
          - Kwaliteitscontrole, werkgroep Meetmidddelen., 224
          - Personeel, 225
          - Technische Zaken, Technische Productie Systeem, 226
    - Kentekens; Registraties, B.3.
      - Regelgeving, a.
        - Stukken betreffende de advisering over de kentekenregeling, 1951-1956; 227; 1 omslag
        - Stukken betreffende de vervaardiging van kentekenplaten en verleende machtigingen voor gebruik en intrekking van het rijkskeurmerkstempel, 1950-1973; 228-229; 2 omslagen
          - Van Coeverden en Assink, 228
          - Metaalplatenfabriek Bens, 229
        - Besluit inwerkingtreding van de Wet Aansprakelijkheidsverzekering Motorvoertuigen, 1963-1964; 230; 1 omslag
        - Stukken betreffende de Kentekenregeling over het opruimen van autowrakken, 1964-1976; 231; 1 pak
        - Stukken betreffende de wijziging van de Wet Aansprakelijkheidsverzekering Motorvoertuigen, 1966-1968; 232; 1 omslag
        - Stukken betreffende een plan voor Statiegeld op auto's, 1973-1974; 233; 1 pak
        - Stukken betreffende advisering over het Reglement Kentekenregistratie en Uitvoering Reglement Kentekenregistratie, 1974; 234; 1 omslag
          zie ook inv.nr. 251
        - Stukken betreffende de Nieuwe Kentekenregeling deel 3, 1975-1976; 235; 1 omslag
        - Stukken betreffende advisering over de algehele herziening van de wijze van registreren in het register Wettelijke Aansprakelijkheidsverzekering Motorvoertuigen, 1979-1980; 236; 1 omslag
      - Kentekens Registraties, b.
        - Stukken betreffende AA/CD/GN kentekenbewijzen, 1948-1974; 237; 1 omslag
        - Stukken betreffende kentekens voor militaire motorvoertuigen en voor privé motorvoertuigen van in het buitenland gelegerde Nederlandse militairen, 1948-1980; 238-240; 3 omslagen
          - vertegenwoordiging Min.van Verkeer en Waterstaat door de directeur van de RDW in de werkgroep Wegverkeer Autonummers EDG (European Defensie Gemeenschap), 1952-1954, 238
          - registratie en nummering, 1948-1956, 239
          - registratie particuliere motorvoertuigen, 1960-1977, 240
        - Stukken betreffende modellen van kentekenbewijzen, 1950-1962; 241; 1 omslag
        - Stukken betreffende motorrijwielen in het algemeen, 1950-1973; 242; 1 omslag
        - Stukken betreffende het ongeldig verklaren van provinciale nummerbewijzen voor motorvoertuigen per 31-12-1956 en het toezicht hierop, 1951-1957; 243; 1 omslag
        - Stukken betreffende de versnelde afgifte van kentekenbewijzen aan fabrikanten en importeurs van motorvoertuigen, 1952-1979; 244; 1 omslag
          zie ook inv.nr 252
        - Stukken betreffende wijziging van het kentekensysteem voor motorvoertuigen, 1955-1958; 245-247; 3 omslagen
          - rapport en verslag werkgroep Onderzoek Kentekenbewijzen met voorstel tot wijziging kentekensysteem, 1955-1956, 245
          - samenvoegen kentekenbewijs deel 2 en motorrijtuigenbelastingkaart, 1956, 246
          - wijziging methode van afgifte kentekenbewijzen voor personen-, motorrijwiel- en bedrijfsvoertuigen met ingang van respectievelijk februari 1957 en april 1958, 1956-1958, 247
        - Stukken betreffende de kentekening van ingevoerde gebruikte motorvoertuigen, 1960-1967; 248; 1 omslag
        - Stukken betreffende kentekenbewijzen voor huurmotorvoertuigen, zonder chauffeur, en diefstalbestrijding hiervan, 1960-1973; 249; 1 omslag
        - Stukken betreffende kentekenbewijzen deel 2, 250; 1 omslag
        - Stukken met opmerkingen van de RDW over de kentekenregeling, 1971-1974; 251; 1 omslag
          zie ook inv.nr. 234
        - Stukken betreffende het omwisselen door fabrikanten/importeurs van nog niet tenaamgestelde kentekenbewijzen oude stijl tegen nieuwe stijl in verband met de uitgifte nieuwe kentekenserie, 1973; 252; 1 omslag
          zie ook inv.nr. 244
        - Modellen van kentekenbewijzen, 1973-1980; 253; 1 omslag
        - Stukken betreffende de decentrale afgifte van het kentekenbewijs deel 2 door de PTT op postkantoren bij beschikking van de Minister van Verkeer en Waterstaat d.d. 16-10-1973, met ingang van 1-1-1974, 1973-1977; 254; 1 omslag
        - Stukken betreffende de jaarlijkse werkzaamheden voor de afgifte van het kentekenbewijs deel 3, 1974-1980; 255-261; 7 omslagen
          - decentrale afgifte via postkantoren en kosten hiervan, 1974-1980, 255
          - decentrale verzending port betaalde stukken, 1974-1980, 256
          - decentrale verzending stortingsacceptgirokaarten, 1974-1980, 257
          - informeren van de Minister van VenW, 1975, 258
          - informeren van de secretaris-generaal van VenW, 1975-1976, 259
          - verzoek aan de Minister van Financiën om ondersteuning, 1975-1976, 260
          - evaluatie afgifte, 1975-1980, 261
        - Stukken betreffende de financiële aangelegenheden van de jaarlijkse afgifte van het kentekenbewijs deel 3, 1974-1980; 262-263; 2 omslagen
          - vrijstelling van betaling van leges voor gehandicapten, 1974, 262
          - tariefverhoging, 1980, 263
        - Brief van de Gemeentepolitie van Utrecht over de decentrale afgifte van het kentekenbewijs deel 2 door de PTT op de wekelijkse automarkt te Utrecht, 1974; 264; 1 stuk
        - Stukken betreffende een voorstel van journalist H. Verhey tot aanpassing van het kentekenbewijs over LPG- installatie, 1976; 265; 1 omslag
        - Stukken betreffende de geautomatiseerde aanmaak en decentrale afgifte van het kentekenbewijs deel 2 via loketterminals op postkantoren door de PTT, 1977-1980; 266; 1 omslag
        - Kentekenregistraties; centrale registratie, 1.
          - Stukken betreffende de overname van het opsporingsregister motorvoertuigen van het Ministerie van Justitie ten behoeve van centralisatie gegevensverstrekking uit het kentekenregister, 1949-1974; 267; 1 omslag
            zie ook inv. nr. 290
          - Stukken betreffende de Centrale Registratie van de Wettelijke Aansprakelijkheids-verzekering voor motorvoertuigen, 1963-1964; 268-270; 3 omslagen
            - besprekingen met NWA, Afd.Organisatie van Min.v.VenW, 1963, 268
            - brief aan de RMA inzake verzoek tot opgave raming kosten voor mechanische en elektronische verwerking ponskaarten, 1964, 269
            - goedkeuring door de Minister van VenW van modellen van kennisgevingen van verzekering voor verzekeraars, 1964, 270
          - Stukken betreffende de inrichting van een Register voor de Centrale Registratie van Wettelijke Aansprakelijkheidsverzekering motorvoertuigen, 1963-1966; 271; 1 omslag
          - Stukken betreffende heropzet van het Centrale Register Wettelijke Aansprakelijkheid Motorvoertuigen, op advies van de sub werkgroep CRWAM, door registratie van afmeldingen van verzekeringen, 1970-1972; 272; 1 omslag
            zie ook inv.nr. 287
          - Stukken betreffende steekproeven van het Centraal Bureau voor Motorrijtuigenbelasting over onderzoek zuiverheid van het kentekenregister, 1980; 273; 1 omslag
      - Samenwerking; Werkgroep Registratie Motorrijtuigen;Studiegroep, c.
        - Samenwerking, 1.
          - Stukken betreffende samenwerking met het Ministerie van Financiën, 1950-1972; 274-277; 4 omslagen
            - samenvoeging kentekenbewijs en nationaliteitsbewijs, 1950-1955, 274
            - overschrijven van kentekenbewijzen, 1955-1956, 275
            - overdracht kaartsysteem motorrijtuigen aan RDW, 1960-1961, 276
            - motorrijtuigenbelasting en kentekenbewijzen, 1951-1972, 277
          - Stukken betreffende instructies samenwerking RDW met het Bureau Motorrijtuigen-belasting, 1958-1959; 278; 1 omslag
          - Stukken betreffende de werkgroep Coördinatie Motorrijtuigenbelasting en Kentekenregistratie, 1979-1980; 279; 1 omslag
        - Werkgroep Registratie Motorrijtuigen, 2.
          - Verslagen van de werkgroep Registratie Motorrijtuigen, 1965-1974; 280-284; 5 omslagen
            - 1965-1966, 280
            - 1967-1968, 281
            - 1969-1970, 282
            - 1971-1972, 283
            - 1973-1974, 284
          - Stukken betreffende de werkgroep Registratie Motorrijtuigen, 1969-1972; 285-288; 4 omslagen
            - voorlichting en uitspraken Ministers, 1969-1972, 285
            - beoordeling ANWB- voorstel, 1970, 286
            - aanpassing Wet Aansprakelijkheidsverzekering Motorrijtuigen WAM, 1971-1972, 287
              zie ook inv.nr. 272
            - automatisering kentekenregistratie, 1971-1972, 288
              zie ook inv.nr. 114/296
          - Rapporten van en aan de werkgroep Registratie Motorrijtuigen, 1967-1972; 289-293; 5 omslagen
            - kentekenregistratie, 1967,1969, 289
            - taakoverdracht van informatieverstrekking uit het kentekenregister, 1968, 290
              zie ook inv.nr 267
            - reacties op interim rapporten, 1966-1971, 291
            - administratieve periodieke keuring, 1971, 292
            - procedures uitvoering kentekenregistratie, 1971-1972, 293
        - Studiegroep, 3.
          - Verslagen van de Studiegroep Tussentijdse Verbeteringen Kentekenregistratie, 1970-1971; 294; 1 omslag
      - Onderzoek Kentekennummersystemen, d.
        - Rapport over alternatieve kentekennummersystemen, 1977-1978; 295; 1 omslag
      - Automatisering, e.
        - Stukken betreffende de automatisering van de kentekenregistratie, 1972-1979; 296; 1 omslag
          zie ook inv. nr. 114/288
      - Inlichtingen kentekens, f.
        - Stukken betreffende het beleid inzake het verstrekken van inlichtingen uit het kentekenregister, 1975-1979; 297; 1 omslag
        - Stukken betreffende tarieven voor het verstrekken van inlichtingen uit het kentekenregister, 1951-1976; 298; 1 omslag
        - Stukken betreffende het verstrekken van inlichtingen uit het kentekenregister aan ander organen, 1949-1980; 299-301; 3 omslagen
          - CBS, 299
          - RAI/RDC, 300
          - Politie, 301
        - Stukken betreffende vragen van uit het parlement inzake de kentekenregistratie en de informatieverstrekking uit het kentekenregister, 1976-1980; 302; 1 omslag
      - Projectgroep, g.
        - Verslagen van de projectgroep kentekenbewijs deel 3, 1980; 303; 1 omslag
      - Statistieken., h.
        - Jaarstaten, 1951-1980; 304-306; 3 omslagen
          - uitgereikte kentekenbewijzen, 1951-1957, 304
          - met inlegvellen, 1958-1962, 305
          - met registratiebewijzen, 1963-1980, 306
    - Rijbewijzen, B.4.
      - Verslagen van de werkgroep Afgifte Rijbewijzen; met bijlagen, 1958-1960; 307; 1 omslag
      - Rapport en verslagen van de werkgroep Rijbewijzen, 1967-1968; 308; 1 omslag
      - Stukken van de Commissie Vereenvoudiging Afgifte Rijbewijzen, 1969-1971; 309; 1 omslag
    - Verkeersveiligheid van het wegverkeer, B.5.
      - Stukken betreffende de vergaderingen van de Vaste Commissie Veiligheid Wegverkeer, de directeur RDW als lid alsmede opheffing van de commissie, 1957-1977; 310; 1 omslag
      - Verslagen van een niet officieel overleg over de Verkeersveiligheid met andere bij dit onderwerp betrokken diensten van het Ministerie van Verkeer en Waterstaat, 1969-1974; 311; 1 omslag
        voorloper Coördinatie Commissie Verkeersveiligheid.
      - Verslagen van de Coördinatie Commissie Verkeersveiligheid "nieuwe stijl", 1975-1976; 312; 1 omslag
        officieel overleg orgaan van de RDW met andere afdelingen van het Ministerie van Verkeer en Waterstaat.
    - Milieuhygiëne, Verontreiniging door het wegverkeer, B.6.
      - Stukken betreffende de Commissie ad hoc Statiegeld op auto's, advisering aan de Minister van Verkeer en Waterstaat, 1973-1974; 313; omslag
      - Rapport van het Instituut voor Wegtransportmiddelen TNO over "Uitlaatgasemissie van bromfietsen, afhankelijk van verschillende rijcycli", 1975; 314; 1 stuk
    - Verkeer te water, B.7.
      - Stukken betreffende de registratie van snelle motorboten, 1974-1980; 315; 1 omslag
        aanwijzing RDW als registrerende instelling
      - Rapport van de werkgroep inventarisatie van de problematiek van de registratie pleziervaartuigen en de hier aan verbonden registratieplicht, 1977; 316; 1 stuk
- DOCUMENTATIE, III.
  - Rijkskeuringsvoorschriften voor autobussen, 1948-1966; 317; 1 omslag
  - Kranten- en tijdschriftenknipsels betreffende activiteiten van de RDW, 1954-1980; 318; 1 pak